el: Συμβατός σχεδιασμός ατμοκαθαριστή ρούχων: Χειρός; Βούρτσα ατμού; Universal; Κάθετος; Άλλο
da: Kompatibelt design af tøjdamper: Håndholdt; Dampbørste; Universal; Oprejst; Andet
hr-HR: Kompatibilan dizajn parilice za odjeću: Ručno; Parna četka; Univerzalno; Uspravni; Ostalo
fr: Modèle de défroisseur vapeur compatible: Portatif; Brosse à vapeur; Universel; Vertical; Autre
en: Compatible garment steamer design: Handheld; Steam brush; Universal; Upright; Other
nl: Compatibel ontwerp kledingstomer: Handbediend; Stoomborstel; Universeel; Staand; Overig
tr: Uyumlu giysi buharlama makinesi tasarımı: Elde taşınan; Buhar fırçası; Evrensel; Dik; Diğer
ko: 호환 의류 스티머 디자인: 휴대용; 스팀 브러시; 범용; 업라이트; 기타
es: Diseño de vaporizador de ropa compatible: Portátil; Cepillo de vapor; Universal; Vertical; Otros
sk-SK: Kompatibilný dizajn naparovača odevov: Ručný; Parná kefa; Univerzálny; Vertikálná; Iné
ro-RO: Design compatibil cu aparatul de călcat cu aburi: De mână; Perie cu abur; Universal; Vertical; Altele
pl: Kompatybilna konstrukcja parownicy do ubrań: Ręczny; Szczotka parowa; Uniwersalne; Stojący; Pozostałe
lt-LT: Suderinamas drabužių garintuvo dizainas: Rankinis; Garų šepetys; Universalus; Sėdimas; Kita
zh-TW: 相容掛燙機設計: 手持式; 蒸氣刷; 通用; 直立式; 其他
it: Design compatibile con il vaporizzatore per indumenti: A mano; Spazzola a vapore; Universale; In piedi; Altro
th: รูปแบบเครื่องรีดผ้าไอน้ำที่ใช้งานร่วมกันได้: แบบมือถือ; หัวแปรงไอน้ำ; สากล; แบบตั้งตรง; อื่นๆ
vi: Thiết kế máy bàn ủi hơi nước tương thích: Cầm tay; Bàn chải hơi nước; Phổ dụng; Thẳng đứng; Khác
bg-BG: Съвместим дизайн на уреда за гладене с пара: Преносим; Четка за пара; Универсално; Изправен; Друго
ru: Совместимая конструкция отпаривателя для одежды: Ручной; Щетка-отпариватель; Универсальный продукт; Вертикальный; Другое
pt-BR: Design compatível do vaporizador de roupas: Portátil; Escova vaporizadora; Universal; De pé; Outro
zh-CN: 兼容的蒸汽挂烫机设计: 手持式; 蒸汽刷; 通用型; 立式; 其他
sl-SI: Združljiva zasnova parnega likalnika za oblačila: Ročna; Parna krtača; Univerzalno; Pokončen; Druga
de: Kompatibles Design für Dampfglätter: Handgerät; Dampfbürste; Universell; Aufrecht; Sonstiges
cs: Kompatibilní konstrukce napařovače oděvů: Ruční; Parní kartáč; Univerzální; Vertikální; Jiné
sv: Kompatibel design för ångkokare för kläder: Handhållen; Ångborste; Universell; Upprätt; Övrigt
fi: Yhteensopiva vaatehöyrystimen muotoilu: Kädessä pidettävä; Höyryharja; Yleinen; Pystyasento; Muu
ja: 互換性のある衣類スチーマー設計: ハンドヘルド; スチームブラシ; ユニバーサル; アップライト; その他
nb: Kompatibelt design for klesdamper: Håndholdt; Dampbørste; Universal; Oppreist; Annet
pt-PT: Design de vaporizador de roupa compatível: Portátil; Escova de vapor; Universal; Vertical; Outro
hu: Kompatibilis ruhagőzölő kialakítás: Kézi; Gőzkefe; Általános; Függőleges; Egyéb